【裁判字號】    94,簡上,55
【裁判日期】    950524
【裁判案由】    違反商標法
【裁判全文】
臺灣新竹地方法院刑事判決              94年度簡上字第55號
    公  訴  人  臺灣新竹地方法院檢察署檢察官
    上  訴  人
    即  被  告  乙○○
    指定辯護人  本院公設辯護人甲○○
右上訴人即被告因違反商標法案件，不服本院新竹簡易庭94年度
竹簡字第46號中華民國94年5月13日第一審簡易判決（聲請案號
：93年度偵字第5342號、移送併案：94年度偵字第636號），提
起上訴，本院管轄第二審之合議庭判決如下：
    主  文
上訴駁回。
乙○○緩刑貳年。
    事實及理由
一、本案經本院合議庭審理結果，認本院第一審判決認事用法及
    量刑均無不當，應予維持。原審判決書所載之事實、證據及
    理由，除事實欄第18行應補充為「.... 復在新竹縣湖口鄉
    ○○街64號騎樓前之夜市攤位上陳列.... 」外，餘均與本
    庭所認定者相同，茲引用之（如附件）。
二、上訴意旨略以：上訴人即被告乙○○就原審認定之犯罪事實
    予以認罪，惟因上訴人中年失業致生經濟壓力，始鋌而走險
    販賣仿冒商品，以賺取家用，請求宣告緩刑等語。經查：原
    判決適用法律並未有何違誤，且量刑亦屬妥適，是本件上訴
    ，核無理由，應予駁回。
三、爰審酌上訴人未曾受有期徒刑以上刑之宣告，有臺灣新竹地
    方法院檢察署刑案資料查註紀錄表及臺灣高等法院被告前案
    紀錄表在卷足按，其因一時失慮致罹刑章，另參酌上訴人因
    任職之公司轉往大陸設廠而遭裁員，中年失業，且患有憂鬱
    、恐慌症、社交畏懼症，再度就業困難，家中尚有罹患癌症
    之父親待奉養及3名在學子女待扶養，且配偶月薪收入僅新
    臺幣1萬8千5百元，家中經濟陷入困頓，故而在夜市擺攤賺
    取家用等情，有戶口名簿、戶籍謄本、配偶薪資證明、子女
    就學資料、父親重大傷病卡及財團法人天主教湖口仁慈醫院
    之司法鑑定報告書在卷可憑，又上訴人犯罪後坦承犯行，態
    度良好，經此次偵審程序，當知所警惕，信無再犯之虞，本
    院認其所受宣告之刑以暫不執行為適當，故併予宣告緩刑2
    年，以啟自新。
四、依刑事訴訟法第455條之1第1項、第3項、第373條、第368條
    ，刑法第74條第1款，判決如主文。
本案經檢察官許恭仁到庭執行職務。
中    華    民    國    95    年    5     月    24    日
                  刑事第一庭審判長法    官  賴淑敏
                                  法    官  李毓華
                                  法    官  黃美文
以上正本證明與原本無異。
不得上訴。
中    華    民    國    95    年    5     月    24    日
                                  書 記 官  陳秀子
附錄本案論罪科刑法條全文：
商標法第82條：
明知為前條商品而販賣、意圖販賣而陳列、輸出或輸入者，處一
年以下有期徒刑、拘役或科或併科新臺幣 5 萬元以下罰金。
商標法第83條：
犯前二條之罪所製造、販賣、陳列、輸出或輸入之商品，或所提
供於服務使用之物品或文書，不問屬於犯人與否，沒收之。


司法院資訊處製作；財團法人民間司法改革基金會備份。
